臺灣高等法院民事裁定
110年度聲字第160號
聲  請  人  王士瑋  
上列聲請人因與相對人許記愷、江偉琦間確認抵押權不存在等事
件(即本院109年度重上字第894號事件)，聲請停止執行，本院裁
定如下： 
    主  文
聲請人供擔保新臺幣壹佰柒拾貳萬陸仟壹佰貳拾壹元後，臺灣新
北地方法院一Ο九年度司執字第一三九九Ο六號清償票款等強制執
行事件之強制執行程序，於本院一Ο九年度重上字第八九四號確
認抵押權不存在等事件判決確定前，應予停止。
    理  由
按強制執行程序開始後，有提起異議之訴時，法院因必要情形
  或依聲請定相當並確實之擔保，得為停止強制執行之裁定，強
  制執行法第18條第2項定有明文。另發票人主張本票係偽造、
  變造者，於前條裁定送達後20日內，得對執票人向為裁定之法
  院提起確認之訴。發票人證明已依前項規定提起訴訟時，執行
  法院應停止強制執行。但得依執票人聲請，許其提供相當擔保
  ，繼續強制執行，亦得依發票人聲請，許其提供相當擔保，停
  止強制執行。發票人主張本票債權不存在而提起確認之訴不合
  於第1項之規定者，法院依發票人聲請，得許其提供相當並確
  實之擔保，停止強制執行，非訟事件法第195條亦有明文。又
  按法院依該規定所定之擔保，係以擔保債權人因債務人聲請停
  止強制執行不當可能遭受之損害獲得賠償為目的，是法院定此
  項擔保，其數額應依標的物停止執行後，債權人未能即時受償
  或利用該標的物所受之損害額，或其因另供擔保強制執行所受
  之損害額定之，非以標的物之價值或其債權額為依據。申言之
  ，應以債權人因執行程序之停止，致原預期受償之時間延後所
  生之損害，為定擔保數額之依據。
本件聲請意旨略以：相對人以伊於民國108年5月2日簽發面額新
  臺幣（下同）7,955,381元、3,552,095元之本票二紙（下合稱
  系爭本票），經臺灣新北地方法院（下稱新北地院）以109年
  度司票字第5531號、109年度司票字第5530號准許本票強制執
  行、109年度司拍字第456號民事裁定准許拍賣抵押物（下合稱
  系爭裁定），再以系爭裁定為執行名義對伊財產聲請強制執行
  ，經新北地院以109年度司執字第139906號清償票款等強制執
  行事件（下稱系爭執行事件）受理在案，並已准予拍賣伊所有
  坐落新北市○○區○○路○段00號10樓房地。惟伊已於108年11月25
  日向新北地院提起確認債權不存在等訴訟，現繫屬本院109年
  度重上字第894號撤銷抵押權不存在等事件（下稱系爭訴訟）
  ，倘若系爭執行事件之強制執行程序繼續進行，將造成伊現住
  房地遭受拍賣，恐受有難以回復之損害，爰依強制執行法第18
  條第2項、非訟事件法第195條第3項規定，聲請裁定系爭執行
  事件於系爭訴訟判決確定前准予停止執行等語。
查聲請人以相對人為被告提起系爭訴訟，其上訴聲明第五項為
  「確認被上訴人許記愷持有如原審判決附表二編號1所示之本
  票債權不存在；確認被上訴人江偉琦持有如原審判決附表二編
  號2所示之本票債權不存在」(重上字卷第174頁)，核聲請人聲
  請停止執行與非訟事件法第195條之規定相符，且系爭執行事
  件已完成鑑價程序，現在詢價階段，即將進入拍賣程序，倘若
  繼續執行，一旦經第三人拍定，聲請人即有難以回復執行前狀
  態之虞，堪認有停止強制執行之必要，聲請人願供擔保聲請裁
  定於本案訴訟程序終結前，停止系爭執行事件之執行程序，核
  與強制執行法第18條第2項、非訟事件法第195條第3項規定要
  件相符，應予准許。
審酌系爭訴訟於109年12月1日繫屬本院，其訴訟標的金額逾150
  萬元，為得上訴第三審案件；參考各級法院辦案期限實施要點
  規定，民事第二、三審之審判期限依序為2年、1年，該案審理
  期限約需3年，為相對人因聲請人聲請停止強制執行程序獲准
  致系爭執行事件延宕之預估期間。從而，相對人因強制執行程
  序停止執行所可能發生之損害，為無法即時滿足系爭債權所生
  利息損失，則相對人因聲請人聲請停止執行所受之損害為1,72
  6,121元〔（7,955,381+3,552,095）×5％×3＝1,726,121
　，元以下四捨五入〕，爰據以酌定停止執行之擔保金額為上開1
  ,726,121元。爰裁定如主文。
中　　華　　民　　國　　110 　年　　4 　　月　　1 　　日
                  民事第八庭
                        審判長法  官  陳邦豪  
                              法  官  古振暉
                              法  官  湯美玉
正本係照原本作成。
如不服本裁定，應於收受送達後10日內向本院提出抗告狀，並應
繳納抗告費新臺幣１千元。
中　　華　　民　　國　　110 　年　　4 　　月　　6 　　日
　　　　　　　　　　　　　    書記官  陳美宜